臺灣桃園地方法院刑事判決　　　　　　109年度簡上字第551號
上　訴　人
即　被　告　阮麗蓉



上列上訴人即被告因詐欺等案件，不服本院民國109 年8 月4 日
所為之109 年度簡字第108 號第一審刑事簡易判決（起訴書案號
：108 年度偵字第13574 號），提起上訴，本院管轄之第二審合
議庭判決如下：
    主  文
原判決撤銷。
阮麗蓉犯詐欺取財罪，處有期徒刑參月，如易科罰金，以新臺幣
壹仟元折算壹日。又犯侵占罪，處有期徒刑肆月，如易科罰金，
以新臺幣壹仟元折算壹日。應執行有期徒刑陸月，如易科罰金，
以新臺幣壹仟元折算壹日。
未扣案之犯罪所得新臺幣玖拾柒萬捌仟陸佰元沒收，於全部或一
部不能沒收或不宜執行沒收時，追徵其價額。
    事  實
一、阮麗蓉於民國104 年11月、12月間，邀約江美勳在其所承租
    之桃園市○○區○○路00號店面（下稱系爭店面）合夥經營
    中原自助冰城，約定合夥資本總額為新臺幣（下同）250 萬
    元，阮麗蓉與江美勳各出資125 萬元。俟於105 年2 月間，
    阮麗蓉將其中50萬元股分轉讓給江美勳後，江美勳出資額增
    為175 萬元、阮麗蓉出資額則減為75萬元（即江美勳佔百分
    之70，阮麗蓉佔百分之30）。嗣中原自助冰城於105 年5 月
    14日開始營業，2 人決議由江美勳擔任店長，負責人事及財
    務，每月計算百分之30之盈餘與阮麗蓉。詎阮麗蓉竟分別為
    下列行為：
  ㈠明知中原自助冰城店租每月實為10萬元，竟意圖為自己不法
    之所有，基於詐欺取財之犯意，於104 年11月或12月間，在
    址設桃園市中壢區之生活PASTA 店內邀約江美勳投資時，向
    江美勳佯稱該店面租金每月12萬元等語，致江美勳陷於錯誤
    ，自105 年5 月起至107 年8 月止，每月皆以租金12萬元扣
    除該店面騎樓轉租其他攤商可得租金8 萬4000元後，交付依
    其出資比例應負擔剩餘租金即3 萬6,000 元之百分之70（即
    2 萬5200元）予阮麗蓉，而非以每月租金10萬元計算，致江
    美勳每月溢付租金1 萬4000元與阮麗蓉。
  ㈡其因積欠魯柏廷金錢，明知中原自助冰城為合夥股東全體公
    同共有之財產，非依合夥契約之約定，不得任意處分，且在
    合夥未經清算、解散前，自難逕認合夥財產之部分為合夥股
    東中任一人所獨有，竟意圖為自己不法之所有，基於侵占之
    犯意，未經合夥人江美勳之同意，即於107 年8 月17日，將
    上開合夥財產即中原自助冰城予以侵占入己而轉讓與馮喬可
    。
二、案經江美勳委由林珪嬪律師訴由臺灣桃園地方檢察署檢察官
    偵查後起訴。
    理  由
壹、程序事項：
一、按被告以外之人於審判外之陳述，雖不符刑事訴訟法第159
    條之1 至第159 條之4 之規定，而經當事人於審判程序同意
    作為證據，法院審酌該言詞陳述或書面陳述作成時之情況，
    認為適當者，亦得為證據；當事人、代理人或辯護人於法院
    調查證據時，知有同法第159 條第1 項不得為證據之情形，
    而未於言詞辯論終結前聲明異議者，視為有前項之同意，刑
    事訴訟法第159 條之5 定有明文。查本判決認定事實所引用
    被告阮麗蓉以外之人於審判外之供述證據，檢察官、被告阮
    麗蓉於本院準備程序時均同意有證據能力（見本院簡上卷第
    149 頁），本院審酌各該證據作成時之情況，並無違法不當
    或證明力明顯過低之瑕疵，亦認以之作為證據應屬適當，是
    依刑事訴訟法第159 條之5 規定，均有證據能力。
二、本判決以下所引用之非供述證據，與本案均有關連性，亦無
    證據證明係實施刑事訴訟程序之公務員以不法方式所取得，
    且業經本院依法踐行調查證據程序，依刑事訴訟法第158 條
    之4 反面解釋，均有證據能力。
貳、實體事項：
一、訊據被告固不否認有以上揭比例與告訴人合資經營中原自助
    冰城，並係以每月10萬元之租金向房東承租系爭店面，卻向
    告訴人告以系爭店面租金為每月12萬元以及因自身積欠債務
    ，而於107 年8 月17日，將上開中原自助冰城轉讓與馮喬可
    等情。惟矢口否認有何詐欺取財、侵占犯行，辯稱：系爭店
    面在與告訴人共同經營之前就已承租，我也有將系爭店面前
    騎樓轉租其他攤商，我只是二房東，且我向告訴人表示共同
    經營中原自助冰城之租金是每月12萬元，扣除店面騎樓轉租
    其他攤商後按投資比例分攤，是告訴人同意的，我沒有行使
    詐術；中原自助冰城是我獨資的，我有做稅籍登記，且我只
    有出售我自己的股分，並沒有侵占告訴人的股分等語。
二、經查：
  ㈠被告於104 年11、12月間，與告訴人約定在系爭店面合夥經
    營中原自助冰城，約定合夥資本總額為250 萬元，被告與告
    訴人各出資125 萬元，告訴人並於104 年12月1 日由其玉山
    銀行帳戶匯款125 萬元至被告中國信託銀行帳戶；嗣於105
    年2 月間，被告將其50萬元出資轉讓給告訴人，告訴人再交
    付50萬元現金與被告後，出資比例則為告訴人175 萬元、被
    告為75萬元，並約定以此比例分擔租金、利潤及損失（即告
    訴人佔百分之70，被告佔百分之30）。嗣中原自助冰城於10
    5 年5 月14日開始營業後，復約定由告訴人擔任店長，負責
    人事、銷售、進出貨、帳務，每月按比例將租金及盈餘交付
    或匯款與被告等情，業據證人即告訴人江美勳於偵查及本院
    審理時證述明確（見他卷第43-44 、99頁；本院簡上卷第18
    1-202 頁），為被告所不爭執，並有玉山銀行匯款申請書、
    被告與告訴人間通訊軟體對話擷圖資料在卷可參（見他卷第
    5-8 、48-49 頁），此部分事實，可以認定。
  ㈡關於詐欺取財部分：
  1.系爭店面係被告以其名義、每月10萬元租金向房東即證人錢
    仁香所承租，租賃期間自102 年11月20日起至107 年11月19
    日止，業據證人錢仁香於偵查中及本院審理時證述明確（見
    他卷第73-74 頁；本院簡上卷第204-208 頁），並有房屋租
    賃契約書在卷可參（見本院簡上卷第231-239 頁），為被告
    所不爭執，由此堪認於被告與告訴人合夥經營期間，系爭店
    面之每月租金均為10萬元，並無疑問。惟被告卻佯稱系爭店
    面租金每月為12萬元，要求告訴人每月扣除系爭店面前騎樓
    出租與其他攤商之租金收益後（通常為每月8 萬4000元，如
    未達該金額，則告訴人則應分擔更高比例之租金，然依卷內
    資料並未顯示各月份給付之實際租金金額，故以最有利於被
    告之金額認定之），按比例分擔，致告訴人陷於錯誤，誤以
    為按月應分擔租金2 萬5,200 元（計算式：【120,000 元－
    84,000元】0.7 ＝25,200元），因而自105 年5 月份起迄
    至107 年8 月31日止，按月匯款2 萬5,200 元與被告，扣除
    告訴人每月原本僅需負擔之1 萬1,200 元（計算式：【100,
    000 元－84,000元】0.7 ＝11,200元），告訴人每月溢交
    1 萬4000元（計算式：25,200元- 11,200元＝14,000元），
    共計溢付39萬2,000 元（計算式：14,000元28月＝392,00
    0 元）與被告等情，業據證人江美勳於偵查及本院審理時證
    述明確（見他卷第43-44 、99頁；本院簡上卷第181-202 頁
    ），並有被告與告訴人間通訊軟體對話擷圖資料在卷可參（
    見他卷第5 、49頁），此部分事實，足以認定。是被告明知
    上情，仍向告訴人佯稱系爭店面每月租金為12萬元，致告訴
    人陷於錯誤而每月溢付租金1 萬4000元，主觀上當有為自己
    不法所有之詐欺意圖，客觀上並已該當施用詐術之要件甚明
    。
  2.被告固辯稱系爭店面為其與告訴人合夥經營中原自助冰城前
    即已承租，僅係立於二房東之地位，將系爭店面轉租予合夥
    事業等語，惟證人江美勳業於本院明確證述被告從未表明係
    以二房東身分轉租系爭店面（見本院簡上卷第185 頁），復
    觀諸被告與告訴人間之通訊對話內容，被告於107 年8 月17
    日下午4 時28分傳送與告訴人之對話內容為：「有一件事想
    跟你討論，房東租金要跟我們漲到15萬元，9 月開始，所以
    我不想做了，不然我每天再籌錢，根本無力經營，等夏天旺
    季一過，店裡又入不覆出，所以我想把我的股分賣給你，或
    是賣給別人，你覺得呢？」、告訴人回覆：「都可以啊！那
    你幫我約房東，大家一起談」、「你的房租合約順便帶過來
    」等語（見他卷第7-8 頁），倘被告係以二房東身分將系爭
    店面轉租與合夥事業，何必言及房東要漲我們的房租，直接
    向告訴人表明將提高系爭店面之房租即可，足見被告確實從
    未向告訴人表明係以二房東身分轉租系爭店面一節，應可認
    定；遑論，被告業於107 年8 月15日即以更換承租人為中原
    自助冰城為由，與房東即證人錢仁香就系爭店面於原租賃期
    限到期前，另行約定租賃期間自107 年9 月1 日起迄至108
    年8 月31日止，租金仍為每月10萬元，此有證人錢仁香於偵
    查中及本院審理時證述明確（見他卷第73-74 頁；見本院簡
    上卷第204-208 頁），並有房屋租賃契約書在卷可參（見他
    卷第78-85 頁），益見系爭店面之租金始終為每月10萬元，
    被告一再提供告訴人與事實不符之資訊，益徵其主觀上當有
    為自己不法所有之詐欺意圖，是被告此部分所辯，僅係臨訟
    杜撰之詞，不足採憑。
  ㈢關於侵占部分：
  1.按執行合夥業務之代表人所持有之合夥財產為公同共有物，
    如代表人將合夥財產變持有為己有，仍應負侵占罪責，（最
    高法院85年度台上字第4482號判決、88年度台非字第312 號
    判決意旨可參）。次按各合夥人之出資及其他合夥財產，為
    合夥人全體公同共有，非依合夥契約之規定，不得任意處分
    ，民法第668 條、第671 條定有明文。因此，本於合夥契約
    而持有合夥財產之全部或一部，就持有之合夥人而言，其為
    持有他人（合夥全體）之物，苟無意圖為自己或第三人不法
    所有之犯意，變持有為己有或為合夥全體以外之第三人持有
    ，或擅自處分所持有之合夥財產，自不生侵占問題；反之，
    如持有全部或一部合夥財產之合夥人，有意圖為自己或第三
    人不法所有之犯意，而變持有為己有，或擅自處分自己持有
    之合夥財產，自當論以侵占罪責（最高法院88年度台非字第
    312 號判決意旨參照）。查被告於107 年8 月17日，未經告
    訴人同意，將中原自助冰城商號轉讓與證人魯柏廷、證人馮
    喬可用以抵償自己的債務，並以證人馮喬可為名義人，嗣於
    107 年8 月21日將中原自助冰城之營業人變更登記為馮喬可
    ，後於107 年9 月1 日被告將系爭店面換鎖後，將合夥財產
    即中原自助冰城（含店內所有財產）轉讓並交付被告馮喬可
    等人、告訴人即無法進入營業等情，核與證人魯柏廷、馮喬
    可於偵查中、證人江美勳於偵查及本院審理時證述大致相符
    （見他卷第72-74 、43-44 頁，本院簡上卷第186-188 頁）
    ，並有107 年8 月17日轉讓契約書、財政部北區國稅局中壢
    稽徵所107 年10月31日函暨所附營業人設立（變更）登記申
    請書、告訴人與馮喬可、魯柏廷對話錄音譯文、案發後張貼
    於系爭店面之公告、八德麻園郵局第78號存證信函在卷可憑
    （見他卷第40、35、38-39 、10-16 、17、91-93 頁），且
    證人江美勳於本院審理時亦證稱：中原自助冰城自105 年5
    月間開始經營迄至107 年9 月1 日無法進入系爭店面繼續經
    營期間，每月均是獲利，並無任何虧損，且每個月結算，只
    要有獲利，即就會按投資比例分紅，並匯款給被告；107 年
    9 月1 日系爭店面的門鎖被被告更換，之後我就無法進入營
    業，當時店內有2 臺挫冰機，其中1 臺是雪花冰機，冷藏冰
    箱2 臺，冷凍冰箱2 臺，水槽，桌子很多張，樓上還有1 臺
    冷凍冰箱和1 臺冷藏冰箱，瓦斯爐4 個還5 個等，都是開店
    之後才用250 萬元購買的；107 年8 月17日時，被告僅願以
    60萬元購買我的出資70％比例，卻要求我以120 萬元購買他
    的出資30％比例，我當然拒絕，然後被告又自稱受雇於人而
    繼續在系爭店面經營中原自助冰城等語明確（本院簡上卷第
    186-202 頁），並有107 年8 月17日被告與告訴人、魯柏廷
    錄音譯文、被告於107 年12月13日在中原自助冰城銷售冰品
    之照片（見他卷第10-16 頁；本院108 年度易字第1128號卷
    第47-49 頁），由上可知，被告明知中原自助冰城為彼此之
    合夥財產，卻將之視同個人財產，未經告訴人同意，而任意
    處分與第三人用以抵償自己債務，自有不法所有之意圖，依
    上說明，其行為當屬侵占無誤。
  2.被告固辯稱中原自助冰城為以其名義獨資設立，自有權出售
    等語，惟按稱合夥者，謂二人以上互約出資以經營共同事業
    之契約。前項出資，得為金錢或其他財產權，或以勞務、信
    用或其他利益代之；各合夥人之出資及其他合夥財產，為合
    夥人全體之公同共有。民法第667 條第1 項、第2 項、第66
    8 條分別定有明文。而隱名合夥則為當事人約定一方對於他
    方所經營之事業出資，而分受其營業所生之利益及分擔其所
    生損失之契約，故合夥所經營之事業，係合夥人全體共同之
    事業，隱名合夥所經營之事業，則係出名營業人1 人之事業
    ，非與隱名合夥人共同之事業。被告與告訴人係約定各自出
    資共同經營中原自助冰城，且共同經營期間係如何分工、告
    訴人實際經營店內日常事物、依投資比例分擔利潤及損失一
    節，業如前述，足認被告與告訴人間確係互約出資以經營共
    同事業，而屬合夥關係，亦非隱名合夥關係，並無疑問。至
    被告於未得告訴人同意情況下，於105 年7 月22日擅自以個
    人名義、獨資方式為稅捐登記（見他卷第35-37 頁），非但
    與非被告獨資之客觀事實不符，且僅為繳納稅捐之行政管理
    措施，尚無從逕認中原自助冰城即為被告1 人經營之事業，
    是被告此部分所辯，不足採憑。
  3.被告又辯稱其僅係處分其股分與魯柏廷、馮喬可等語，惟被
    告與馮喬可107 年8 月17日之轉讓契約書係記載「本人開設
    中原自助冰城商號自民國107 年8 月17日轉讓馮喬可經營，
    自民國107 年8 月16日以前之一切債權債務均由轉讓人負清
    償責任；以後由受讓人自行負責…」（見他卷第40頁），並
    無僅轉讓被告股分之記載，參以證人馮喬可於偵查中證稱：
    我不知道被告與告訴人間之合夥狀況，也不瞭解被告在中原
    自助冰城之持股或所有權狀況，我查工商查詢系統只有阮麗
    蓉獨資等語（見他卷第73頁），而於案發後張貼於中原自助
    冰城外之公告亦係記載：「中原自助冰城於中華民國107 年
    8 月17日更換負責人，原負責人阮麗蓉已將中原自助冰城頂
    讓…原分租於桃園市○○里○○路00號之走廊之老闆頭家門
    ，也請認明真正的中原自助冰城負責人再行付租金，才不會
    有租金收兩次或是租金付錯對象的問題，望請大家配合…中
    原自助冰城負責人馮先生敬啟」（見他卷第17頁），足徵被
    告並非單純轉讓自己之股分，而係自立於中原自助冰城之單
    獨負責人將自己持有之中原自助冰城合夥財產，全部處分與
    第三人，顯有意圖為自己或第三人不法所有之犯意甚明，被
    告此部分所辯，難以採信。
  ㈣綜上，本案事證明確，被告犯行均堪予認定，均應依法論科
    。
三、論罪科刑及撤銷改判部分：
  ㈠被告阮麗蓉行為後，刑法第335 條第1 項規定於108 年12月
    25日修正公布，並於同年月27日生效，經比較修正前、後之
    規定，修正後規定之罰金刑部分，將罰金數額修正提高30倍
    ，與修正前規定之罰金刑部分經適用刑法施行法第1 條之1
    第2 項本文規定調整倍數後之罰金數額，核屬一致，即係將
    上開各條文之罰金數額調整換算後予以明定，並未變更實質
    內容，該等法條之構成要件及法律效果均未變更，即不生新
    舊法比較之問題，應依一般法律適用原則，適用裁判時法即
    修正後之刑法第335 條第1 項規定論處。
  ㈡核被告就犯罪事實一㈠所為，係犯刑法第339 條第1 項之詐
    欺取財罪，就犯罪事實一㈡所為，係犯同法第335 條第1 項
    之侵占罪。
  ㈢就犯罪事實一㈠部分，被告對告訴人施以詐術而收受告訴人
    自105 年5 月起至107 年8 月止每月所溢交按出資比例應負
    擔之租金之舉動，乃係以相同詐術而侵害同一告訴人之財產
    法益，各舉動間之獨立性極為薄弱，顯係基於單一犯意而接
    續進行者，合為包括之一行為予以評價為當，為接續犯，應
    僅論以一罪。
  ㈣被告所犯上開2 罪間，犯意各別，行為互異，應予分論併罰
    。
  ㈤原審以被告罪證明確予以論罪科刑，固非無見。惟查，被告
    與告訴人間存有合夥關係，被告係侵占合夥財產，已如上述
    ，原審此部分認定被告係侵占告訴人出資額，即有違誤；又
    被告已於本院審理中，於本件之附帶民事訴訟程序與告訴人
    達成和解，同意賠償告訴人共計80萬元，雖約定應自110 年
    5 月30日起按月給付1 萬3400元，然被告僅於110 年9 月29
    日給付1 萬3400元，有本院民事庭109 年度訴字第1995號和
    解筆錄、陳報狀暨所附自動櫃員機交易明細表在卷可參（見
    本院簡上卷第135-136 、241-243 頁），上開事項亦係關乎
    被告犯後態度之重要事項，再者，被告既已部分賠償告訴人
    財物損失，倘再予宣告沒收，顯有過苛之虞，是上開部分均
    已影響刑之量定及關於沒收之宣告，而為原審所未及審酌。
    是被告提起上訴主張其行為不構成詐欺取財、侵占，雖無理
    由，主張其原審量刑過重部分，則有理由，且原審判決有上
    開可議之處，即屬無可維持，應由本院予以撤銷改判。
  ㈥爰以行為人責任為基礎，審酌被告與告訴人合夥經營中原自
    助冰城，貪圖不法利益，施用詐術使告訴人陷於錯誤，而溢
    付租金與被告，因而受有損害；復利用稅籍登記名義人之機
    會，意圖不法之所有，擅將所持有之中原自助冰城合夥財產
    予以處分與第三人，告訴人因此受有財產上之損害，更破壞
    社會交易秩序之信賴，所為實屬不該，併審酌被告於原審固
    坦承犯行，然於本院審理時翻異其詞，雖終能與告訴人達成
    和解，然始終未依約給付，迄至本院辯論終結後、判決前，
    始行給付1 萬3400元之犯後態度，難認有履行之真意，兼衡
    其犯罪動機、目的、手段及被告於原審準備程序時自述專科
    畢業之教育程度、職業為餐飲業及告訴人及檢察官請求對被
    告從重量刑之意見（見本院簡上卷第221 頁）等一切情狀，
    分別量處如主文第二項所示之刑，並均諭知易科罰金之折算
    標準。復參酌被告所犯上開2 罪之罪質、造成損害、整體犯
    行之應罰適當性，並定其應執行刑暨諭知易科罰金之折算標
    準。
  ㈦末查，被告前未曾因故意犯罪受有期徒刑以上刑之宣告，有
    臺灣高等法院被告前案紀錄表可按，然被告於本院審理時始
    終否認犯行，且雖與告訴人達成和解，然僅賠償1 萬3400元
    ，難認有悛悔實據，自有藉刑之執行矯正其偏差行為，衡平
    犯罪所肇損害之必要，無從為緩刑之宣告，併此指明。
四、沒收
  ㈠被告為犯罪事實一㈠行為後，刑法關於沒收之規定業於104
    年12月30日修正公佈，並自105 年7 月1 日起施行，其中第
    2 條第2 項修正為：「沒收、非拘束人身自由之保安處分適
    用裁判時之法律」，故關於沒收之法律適用尚無新舊法比較
    之問題，於新法施行後應一律適用新法之相關規定。
  ㈡按犯罪所得，屬於犯罪行為人者，沒收之；於全部或一部不
    能沒收或不宜執行沒收時，追徵其價額；犯罪所得，包括違
    法行為所得、其變得之物或財產上利益及其孳息；如犯罪所
    得及追徵之範圍與價額，認定顯有困難時，得以估算認定之
    ，刑法第38條之1 第1 項前段、第3 項、第4項與第38條之2
    第1 項即明。此旨在澈底剝奪犯罪行為人因犯罪而直接、間
    接所得，或因犯罪所生之財物及相關利益，以貫徹任何人都
    不能坐享或保有犯罪所得或犯罪所生利益之理念，藉以杜絕
    犯罪誘因，而遏阻犯罪。並為優先保障被害人因犯罪所生之
    求償權，限於個案已實際合法發還被害人時，始無庸沒收，
    是以，性質上屬於類似不當得利之衡平措施，非屬刑罰，僅
    需自由證明為已足（最高法院106 年度台非字第252 號、10
    6 年度台非字第164 號判決意旨可資參照）。若被害人就全
    部受害數額與行為人成立調解，然實際上僅部分受償者，其
    能否確實履行償付完畢既未確定，縱被害人日後可循民事強
    制執行程序保障權益，因刑事訴訟事實審判決前，尚未實際
    全數受償，該犯罪前之合法財產秩序狀態顯未因調解完全回
    復，行為人犯罪利得復未全數徹底剝奪，則法院對於扣除已
    實際給付部分外之其餘犯罪所得，仍應諭知沒收、追徵，由
    被害人另依刑事訴訟法第473 條第1 項規定聲請發還，方為
    衡平。
  ㈢經查：
  1.被告於本案犯罪期間向告訴人溢收之租金，因卷內並無告訴
    人實際交付與被告之租金金額，故依罪證有疑利歸被告原則
    予以認定，業如前述，故認被告於本案犯罪期間向告訴人溢
    收之租金共計為39萬2,000 元（計算式：（25,200元-11,
    200 元）28月＝392,000 元），此部分為被告犯罪事實一
    ㈠之犯罪所得。
  2.被告侵占中原自助冰城合夥財產部分，卷內並無斯時相關合
    夥財產之清冊、價值估算等之資料，且已難以清算等情，業
    據證人江美勳於本院審理時證述明確（見本院簡上卷第181
    -203頁），而被告於本院審理時供稱當初欲以60萬元與告訴
    人結算，是因為與房東間的合約也差不多要結束，剩下2 、
    3 個月而已，且生財器具已經用2 、3 年了，也會有折舊、
    該壞的也會壞，我是以那邊當時行情跟店裡面所剩的殘餘價
    值，來向告訴人開價購買告訴人股分等語（本院簡上卷第20
    3 、215-216 頁），佐以被告與告訴人就本案同一糾紛業於
    民事庭以80萬元達成和解，有上開和解筆錄在卷可憑（見本
    院簡上卷第135 頁），堪認被告欲以60萬元購買告訴人之股
    分，並無顯著過低之不合理情事，故依罪證有疑利歸被告原
    則，是本院認被告侵占告訴人按其出資比例就中原自助冰城
    合夥財產之價值應為60萬元，此部分即為被告犯罪事實一㈡
    之犯罪所得。
  3.是被告本案犯罪所得共計為99萬2000元，又被告迄今僅依上
    開和解筆錄給付告訴人1 萬3400元，業如前述，是除上開業
    已實際支付被害人之金額外，被告尚有犯罪所得97萬8600元
    ，雖未據扣案，依上開說明，仍應依刑法第38條之1 第1 項
    、第3 項規定宣告沒收，並於全部或一部不能沒收或不宜執
    行沒收時，追徵其價額。
  4.至被告嗣後如依和解條件繼續履行，則於其實際償還金額之
    同一範圍內，既因該財產利益獲得回復，而與已實際發還無
    異，自無庸再執行該部分犯罪所得之沒收，附此敘明。
據上論斷，依刑事訴訟法第455 條之1 第1 項、第3 項、第369
條第1 項前段、第364 條、第299 條第1 項前段，判決如主文。
據上論斷，應依刑事訴訟法第368 條，判決如主文。
本案經檢察官古御詩提起公訴，由檢察官高玉奇到庭執行職務。
中    華    民    國   110    年    10    月    6     日
                  刑事第五庭  審判長法  官  呂世文
                                    法  官  陳郁融
                                    法  官  李敬之
以上正本證明與原本無異。
不得上訴。
                                    書記官  鐘柏翰
中    華    民    國   110    年    10    月    7     日